【裁判字號】    99,小上,18
【裁判日期】    990305
【裁判案由】    清償借款
【裁判全文】
臺灣臺中地方法院民事裁定              99年度小上字第18號
上  訴  人  丙○○
被上訴人    臺灣新光商業銀行股份有限公司
法定代理人  乙○○
被上訴人    新光行銷股份有限公司
法定代理人  甲○○
上列當事人間請求清償借款事件，上訴人對於民國98年12月25日
本院沙鹿簡易庭98年度沙小字第602 號第一審小額民事判決提起
上訴，本院裁定如下：
    主      文
上訴駁回。
第二審訴訟費用新臺幣壹仟伍佰元由上訴人負擔。
    理      由
一、按對於小額程序之第一審裁判之上訴或抗告，非以其違背法
    令為理由，不得為之；上訴狀內應記載上訴理由，表明(一)原
    判決所違背之法令及其具體內容(二)依訴訟資料可認為原判決
    有違背法令之具體事實，民事訴訟法第436條之24第2項、第
    436條之25分別定有明文。而依同法第468條規定，判決不適
    用法規或適用不當者，為當然違背法令，此亦為小額事件之
    上訴程序所準用（民事訴訟法第436 條之32第2 項參照）。
    而以判決有不適用法規或適用不當為上訴理由時，其上訴狀
    或理由書應有具體之指摘，並揭示該法規之條項或內容，若
    係成文法以外之法則，應揭示該法則之旨趣，倘為司法院解
    釋或最高法院之判例，則應揭示該判解之字號或其內容，如
    依民事訴訟法第469 條所列第1 款至第5 款理由提起上訴時
    （第6 款未準用，參照民事訴訟法第436 條之32第2 項規定
    ），其上訴狀或理由書應揭示合於該條款之事實，上訴理由
    狀如未依此項方法表明者，即難認為已對原判決之違背法令
    有具體之揭示，其上訴自難認為合法，最高法院著有71年台
    上字第314 號判例可參。再者，上訴不合程式或已逾期間或
    法律上不應准許者，第二審法院應以裁定駁回之，為民事訴
    訟法第444 條第1 項前段所明定，此於小額事件之上訴程序
    亦準用之（民事訴訟法第436 條之32第2 項參照）。
二、上訴意旨略以：新光銀行、新光行銷及原銀行誠泰銀行的放
    款及催討非常粗糙蠻橫。當初誠泰銀行簽名放款同意書無審
    查期間，無銀行人員到場說明，只憑行銷仲介人幾乎在五分
    鐘內形成貸款，而本人並未拿到貸款金額或貸款內容之服務
    。原審法官無視廣大消費者弱勢，完全站在銀行催討立場，
    經上訴人請求轄區消保官協助，得知同一原告相同案件，全
    省各法院不同法官有完全極端不同判決，各地之不同被告有
    不同待遇，請求審查所附台灣台北地方法院96年度北小字第
    3010號、第1272號、小上字第118 號、台灣板橋地方法院96
    年度重小字第1353號、台灣台中地方法院96年度中小字第31
    07號等裁判給予公允判決等語。
三、經核前揭上訴意旨，係就上訴人於原審所抗辯：並未收受消
    費借貸款項、契約未給予合理審閱期間等情再為補充，並就
    原審取捨證據、認定事實及解釋契約之職權行使指摘為不當
    ，而無具體指出原審判決有如何違背法令之情事，亦未依民
    事訴訟法第436 條之25之規定，表明原判決所違背之法令及
    具體內容，暨依訴訟資料可認為原判決有違背法令之具體事
    實，或有民事訴訟法第469 條第1 款至第5 款之情形，難認
    對原審判決之如何違背法令已有具體之指摘，依首揭說明，
    其上訴自非合法，應逕予駁回。
四、依民事訴訟法第436條之32第1項準用同法第436條之19第1項
    規定，第二審法院為訴訟費用之裁判時，應確定其訴訟費用
    額，而本件第二審訴訟費用額，審核卷附證物後確定為如主
    文第2項所示金額。
五、據上論結，本件上訴為不合法，依民事訴訟法第436條之32
    第1項、第2項、第444條第1項、第95條、第78條、第436條
    之19第1項，裁定如主文。
中    華    民    國    99    年    3     月    5     日
                  民事第三庭審判長法  官  許秀芬
                                  法  官  林金灶
                                  法  官  林慧貞
上為正本係照原本作成。
不得抗告。
中    華    民    國    99    年    3     月    5     日
                                  書記官

司法院資訊處製作；財團法人民間司法改革基金會備份。
